# 求助陈版主，问题3-1-1

提问人：liuweisheng 时间：2022-08-30 16:19:46
求助陈版主，问题3-1-1
2 、D公司合并报表 补做一笔 借：资产处置损益 贷：投资收益 100 万元。
为什么D公司合并层面跟单体 考虑这个问题会有不同，被投资单位前后不纳入D公司合并范围，单体和合并看待这件事情的结果不知道为什么会有不同。谢谢版主解惑

回答人：chenyiwei
这是因为权益法在个别报表和合并报表层面的含义不同。个别报表层面的权益法只是长期股权投资的一项后续计量方法；而合并报表层面的权益法更多地是“单行合并”，体现经济主体概念，即投资方与其持有的联营企业权益份额共同构成了一个经济主体，该经济主体内部的交易需抵销处理，合并报表层面只体现对该经济主体以外（包括其他80%股东持有的部分）之间的交易和往来。